臺灣高等法院臺中分院民事裁定　九十一年度家抗字第五四號
　　　抗　告　人　甲○○
　　　相　對　人　乙○○
右當事人間通常保護令事件，抗告人對於中華民國九十年十二月二十六日臺灣臺中地
方法院九十年家護字第一○三○號裁定提起抗告，本院裁定如左：
      主      文
抗告駁回。
抗告程序費用由抗告人負擔。
      理      由
一、本件相對人於原法院聲意旨略以：抗告人係相對人之夫，於民國（以下同）九十
    年十月間，在台中市○區○○街三０七之一號六樓之二住處，毆打相對人，使相
    對人頭枕部裂傷3×2公分、擦傷3×2公分，左上臂瘀青5×4公分、3×3公分、左
    前臂瘀青5×3公分、後背瘀青3×3公分，左大腿瘀青3×2公分，右大趾瘀青3×2
    公分，又於同年十一月二十日五時三十分許，在同址毆打相對人，致相對人臉部
    左側擦傷2×0.2公分，頸部擦傷4×2.5公分、前胸瘀青三處，各3×1.5公分、3
    ×1公分、6.5×1公分，右耳瘀青2.1×1.5公分，右後枕部瘀青，顯係對相對人
    實施身體上之不法侵害行為，已發生家庭暴力事件，相對人有繼續遭受不法侵害
    行為之危險，爰依家庭暴力防治法，聲請核發該法第十三條第二項第一、二款內
    容之保護令等語。
二、按家庭暴力防治法所稱家庭暴力者，謂家庭成員間實施身體或精神上不法侵害之
    行為。又法院於審理終結後，認有家庭暴力之事實且有必要者，應依聲請或依職
    權核發包括第十三條第二項一款或數款之通常保護令。家庭暴力防治法第二條第
    一項、第十三條第二項分別定有明文。本件相對人主張：其夫即抗告人於前述時
    地，因細故發生爭吵，即毆打相對人兩次，使相對人受有上述傷情，業據提出驗
    傷診斷書二紙為證，並有台中市警察局第六分局受理家庭暴力案件調查紀錄表、
    警訊筆錄影本附卷可稽，依上述診斷書所載，相對人受傷部位遍及臉部、頸部，
    前胸、後枕部、左上臂、左前臂、後背部、左大腿、右大趾、右耳等處，其中頭
    部，頸部、臉部為人體重要部位，不可能係相對人為聲請保護令而自己所加傷，
    抗告人於抗告狀中亦自承與相對人婚後感情不睦經常爭吵，相對人主張上述傷情
    係抗告人所加傷，尚屬可信，原法院對抗告人核發如主文所示內容之保護令，並
    無不合。
三、抗告意旨雖稱：伊與相對人結婚後，相對人經常無理取鬧，雙方訂立協議離婚書
    後，相對人又不協同至戶政機關辦理離婚登記，又相對人不守婦道，離家出走，
    並多次指使不良少年傷害抗告人云云。惟本件係通常保護令事件，所應審究者為
    抗告人有無對相對人施加上述暴力行為，玆抗告人上開抗告事由，均與本件保護
    令事實無關，係屬雙方有無訂立離婚協議書應否協同辦理離婚登記，以及抗告人
    是否與他人通姦、是否教唆他人加傷害於抗告人，抗告人得否另案訴請離婚問題
    ，抗告人以之為抗告理由，顯無足採，應予駁回。
四、據上論結，本件抗告為無理由。依家庭暴力防治法第十九條第二項，非訟事件法
    第二十八條、民事訴訟法第四百九十二條第一項、第九十五條、第七十八條，裁
    定如主文。
中　　　華　　　民　　　國　　九十一　　年　　　四　　　月　　 十二　　 日
~B1民事第五庭審判長法　官　陳滿賢
~B2　　　　　　　　法　官　朱　樑
~B3　　　　　　　　法　官　邱森樟
右為正本係照原本作成。
不得再抗告。
~B　　　　　　　　書記官　粘銘環
中　　　華　　　民　　　國　　九十一　　年　　　四　　　月　　 十六　　 日
                                                                        Ｙ
